臺灣花蓮地方法院刑事判決　　　　　　　　　　　　　九十三年度訴字第一六六號
　　公　訴　人　臺灣花蓮地方法院檢察署檢察官
　　被　　　告　乙○○
右列被告因毒品危害防制條例案件，經檢察官提起公訴（九十三年度毒偵字第三八三
號），本院判決如左︰
    主  文
乙○○施用第一級毒品，處有期徒刑拾月；又施用第二級毒品，處有期徒刑陸月。應
執行有期徒刑壹年貳月。
    事  實
一、乙○○前因施用第一級毒品海洛因、第二級毒品安非他命案件，經觀察、勒戒後
    ，認有繼續施用毒品之傾向，經本院裁定令入戒治處所施以強制戒治一年，於八
    十九年十月二十九日戒治期滿，經本院於八十九年十二月十八日以八十七年度訴
    字第一三八號判決免刑確定。其復基於概括之犯意，自九十年十月十二月間某日
    起至九十二年四月七日下午止，連續在花蓮縣新城鄉北埔村某不詳處所及花蓮火
    車站前青葉餐廳旁ＫＴＶ等處，施用第一級毒品海洛因、第二級毒品安非命各多
    次，於九十二年六月二十三日經本院以九十二年訴字第九０號判處施用第一級毒
    品海洛因有期徒刑一年，施用第二級毒品安非他命有期徒刑八月，合併應執行有
    期徒刑一年六月確定，現正在監執行中。乙○○猶不知悛悔，復於九十三年六月
    十八日，在花蓮縣新城鄉○里村○里○路附近朋友住處，施用第一級毒品海洛一
    次；另於九十三年六月二十二日入監執行前回溯九十六小時內某時，在不詳處所
    ，施用第二級毒品安非他命一次。嗣經台灣花蓮看守所於乙○○入所執行時採尿
    送驗後發現上情而查獲。
二、案經台灣花蓮看守所函送台灣花蓮地方法院檢察署檢察官偵查起訴。
    理  由
一、訊據被告乙○○固坦承於九十三年六月十八日在花蓮縣新城鄉○里村○里○路附
    近友人住處，施用第一級毒品海洛因一次之犯行不諱，惟矢口否認施用第二級毒
    品安非他命之犯行，辯稱：不知為何尿液會呈施用安非他命之陽性反應云云。經
    查，被告於九十三年六月二十二日進入花蓮看守所執行時，其排放之尿液經初驗
    及複驗之結果，均呈嗎啡及安非他命之陽性反應，此有九十三年七月二日慈藥字
    第九三０七０二０八號慈濟大學濫用藥物檢驗中心檢驗總表影本一份、台灣花蓮
    看守所暨附設分監收容人尿液檢驗名冊一份、九十三年十月一日慈藥字第九三一
    ００一０九號慈濟大學濫用藥物檢驗中心檢驗總表影本一份、複驗結果表二紙等
    在卷可按。而海洛因係嗎啡經化學合成之半人工合成品，其藥（毒）性高於嗎啡
    ，經吸食或注射進入人體，藉由人體代謝系統之新陳代謝，分解成藥（毒）性較
    低之嗎啡，由尿液排出人體，故於尿液中，以嗎啡成份檢出，此有憲兵司令部七
    十九年六月一日（七九）鑑驗字第○二七三號函、八十年六月十七日（八○）鑑
    驗字第二八一五號函、暨法務部調查局八十年三月二十八日（八○）發技一字第
    一八九八號函可稽。另嗎啡經注射入人體後，百分之九十以上於二十四小時內自
    尿中排出，國外曾有文獻報導注射二十毫克之嗎啡硫酸鹽，其嗎啡之平均可檢出
    時限約為四十五小時，此亦有行政院衛生署藥物食品檢驗局八十一年九月八日（
    八一）藥檢一字第八一一四八八五號函可參。而吸用安非他命者，其於吸食後九
    十六小時（即四日）內所採之尿液，雖經人體代謝作用，仍可能被檢出殘餘安非
    他命劑量，此有行政院衛生署藥物食品檢驗局八十一年藥一字第○○一一五六號
    函可考。此外，復有本院八十七年度訴字第一三八號、九十二年度訴字第九０號
    刑事判決書一份附卷可參，被告自白施用第一級毒品海洛因部分堪認與事實相符
    ，其自白堪予採信，而被告辯稱未施用第二級毒品安非他命部分，既有上開事證
    可資證明，其辯解尚無足採。綜上，本件事證明確，被告犯行洵堪認定，應依法
    論科。
二、核被告所為，係犯毒品危害防制條例第十條第一項之施用第一級毒品罪及同條例
    第十條第二項之施用第二級毒品罪。被告施用前持有第一級毒品海洛因及第二級
    毒品安非他命，既意在供己施用，其持有海洛因與安非他命之低度行為皆應為施
    用之高度行為吸收，均不另論罪。其所犯上開二罪之間，犯意各別，行為互殊，
    應予分論併罰。爰審酌被告有前揭如事實欄所載之多次施用毒品犯行，此有台灣
    高等法院被告全國前案紀錄表一份附卷可按，其前因施用毒品案件，經觀察、勒
    戒及強制戒治處分後，又於五年內再犯施用毒品犯行，其行為戕害自己身心健康
    、施用毒品動機、次數及犯罪後坦承部分犯行之態度等一切情狀，分別量處如主
    文所示之刑，並定其應執行之刑。
據上論斷，應依刑事訴訟法第二百九十九條第一項前段，毒品危害防制條例第十條第
一項、第二項，刑法第十一條前段、第五十一條第五款，判決如主文。
本案經檢察官甲○○到庭執行職務。
中      華      民      國    九十三    年     十一     月      四      日
                              臺灣花蓮地方法院刑事第二庭
                                  審判長法官  林碧玲
                                  法      官  陳世博
                                  法      官  俞秀美
右正本證明與原本無異。
如不服本判決書，應於送達後十日內，向本院提出上訴狀。（應抄附繕本）
                                  法院書記官
中      華      民      國    九十三    年     十一     月      五      日
附錄本判決論罪之法律條文：
毒品危害防治條例第十條第一項、第二項：
施用第一級毒品者，處六月以上五年以下有期徒刑。
施用第二級毒品者，處三年以下有期徒刑。
